臺灣臺南地方法院刑事判決　　　　　　 100年度交訴字第47號
聲　請　人　臺灣臺南地方法院檢察署檢察官
被　　　告　莊證煌
上列被告因公共危險等案件，經檢察官提起公訴（100年度偵字
第783號、第1291號），被告於準備程序進行中為有罪之陳述，
經本院合議庭裁定由受命法官獨任進行簡式審判程序後，判決如
下：
    主  文
莊證煌駕駛動力交通工具肇事，致人傷而逃逸，處有期徒刑陸月
，如易科罰金，以新台幣壹仟元折算壹日，緩刑貳年，緩刑期內
付保護管束，並應依執行檢察官之命令，向指定之公益團體、地
方自治團體或社區，提供陸拾小時之義務勞務；又未指定犯人，
而向該管公務員誣告犯罪，處拘役肆拾日，如易科罰金，以新台
幣壹仟元折算壹日，緩刑貳年，緩刑期內付保護管束，並應依執
行檢察官之命令，向指定之公益團體、地方自治團體或社區，提
供肆拾小時之義務勞務。
    事  實
一、莊證煌於民國99年12月1日凌晨1時15分許，駕駛借自姪女莊
    琇婷所有車牌號碼『3360-NR』號自小客車，由東向西於行
    經臺南市○○區○○路2段與同市○○路○段口時，自左側後
    方追撞上前方停等『紅燈』由林正凱所駕駛車牌號碼『TV-3
    552』號自小客車，造成該車『左後車身及左後輪』受損，
    並使林正凱因而受有『右膝挫傷』之傷害；詎莊證煌肇事後
    並未竟未上前查看林正凱之傷勢，且未採取任何救護措施或
    報警前來處理，隨即騎乘上開自小客車逃離現場。莊證煌為
    規避本件交通事故之責任，竟繼而向不知情車主莊琇婷謊稱
    上開車牌號碼『3360-NR』號自小客車於同日上午8時許，在
    臺南市○區○○路14巷失竊，指使不知情莊琇婷於同日（12
    月1日）下午13時許，向警方報案車輛失竊，有未指定犯人
    而向該管公務員誣告他人犯罪，嗣經警尋獲上開自小客車而
    知悉上情。
二、案經台南市政府警察局第二分局報請臺灣臺南地方法院檢察
    署檢察官偵查起訴。
    理  由
一、本件係經被告於準備程序期日為有罪之陳述，而經本院合議
    庭裁定由受命法官獨任以簡式審判程序加以審理，依據刑事
    訴訟法第273條之2規定排除嚴格證據調查；並依同法第310
    條之2之準用第454條之規定製作略式判決書，先予敘明。
二、本件有下列事證足資佐憑：
  (一)被告於警詢、偵查中及本院審理時之自白。
  (二)被害人林正凱於偵查中之證述及車主莊琇婷於於警詢、偵查
    中之證述。
  (三)道路交通事故現場圖、道路交通事故調查報告表(一)、(二)各1
    份。
  (四)郭綜合醫院99年12月2日診斷證明書1份。
  (五)現場蒐證照片18張。
  (六)台南市警察局舉發違反道路交通管理事件通知單2份。
  (七)和解書、失車案件基本資料詳細畫面報表、贓物認領保管單
    各1份。
三、核被告所為，係犯刑法第185條之4之駕車肇事逃逸罪，及同
    法第171條第1項未指定犯人之誣告罪。被告所犯上開二罪，
    行為互殊，應分論併罰。
四、本院被告駕車肇事致被害人受傷後，竟未下車救護被害人即
    逕行駕車逃離現場，且為逃逸本件交通事故之責任，竟向車
    主謊稱車輛失竊，使不知情之車主至警局報案，惡性非輕，
    惟念其肇事後已與被害人就民事損害賠償事宜達成和解，被
    害人於本院100年4月26日審理到庭陳稱願意原諒被告，且被
    告犯罪後業已坦白承認所為，又被害人因本件交通事故所受
    之傷害程度，經查則尚屬輕微等一切情狀，乃分別量處如主
    文所示之刑，並各諭知易科罰金之折算標準。另被告前因故
    意犯罪受有期徒刑以上刑之宣告，執行完畢或赦免後，五年
    以內未曾因故意犯罪受有期徒刑以上刑之宣告，有臺灣高等
    法院被告前案紀錄表1紙附卷可參，其僅因一時失慮，致罹
    刑典，且其犯後均坦承全部犯行並深表悔意，經此偵查及審
    判教訓，應知警惕，信無再犯之虞，本院認對被告所宣告之
    刑，均以暫不執行為適當，併各諭知緩刑2年，以勵自新。
    但因被告駕車肇事致人受傷後，竟未下車救護被害人即逃逸
    無蹤，且為逃避責任，謊稱車輛失竊，顯係欠缺守法之正確
    觀念，為強化其法治概念，使其於緩刑期內能深知警惕，並
    使緩刑宣告不致輕易遭到撤銷，乃併依刑法第74條第2項第5
    款之規定，命被告應依執行檢察官之命令，向指定之公益團
    體、地方自治團體或社區，各提供如主文所示時間之義務勞
    務，及依刑法第93條第1項第2款之規定，諭知緩刑期內付保
    護管束。
據上論斷，應依刑事訴訟法第273條之1第1項、第299條第1項前
段、第310條之2，刑法第185條之4、第171條第1項、第74條第1
項第2款、第2項第5款、第93條第1項第2款，判決如主文。
本案經檢察官李宗榮到庭執行職務。
中    華    民    國   100    年    5     月    10    日
                      交通法庭  法  官  陳淑勤
以上正本證明與原本無異。
如不服本判決應於送達後十日內向本院提出上訴狀。
                                書記官  謝竣閎
中    華    民    國   100    年    5     月    10    日
附錄法條：
刑法第185條之4：
駕駛動力交通工具肇事，致人死傷而逃逸者，處6月以上5年以下
有期徒刑。
刑法第171條第1項：
未指定犯人，而向該管公務員誣告犯罪者，處1年以下有期徒刑
、拘役或3百元以下罰金。
附記事項：告訴人或被害人對於判決如有不服，請具備理由逕向
檢察官聲請檢察官提起上訴，其上訴期間之計算，係以檢察官收
受判決正本日期為準。